【裁判字號】    92,交抗,127
【裁判日期】    921031
【裁判案由】    聲明異議
【裁判全文】
臺灣高等法院高雄分院刑事裁定                    九十二年度交抗字第一二七號
    抗  告  人
    即受處分人  甲○○
右抗告人因違反道路交通管理處罰條例案件，不服臺灣高雄地方法院九十二年度交聲
字第三五二號中華民國九十二年九月二十二日裁定，提起抗告，本院裁定如左：
    主  文
抗告駁回。
    理  由
一、抗告意旨略以：抗告人於民國九十二年五月十四日十五時三十八分許，駕駛所有
    車牌號碼ＺＦ—五二七號營業一般小客車，行經高雄市○○○路時，因時速六十
    四公里，超過該路段之速限五十公里，被警察測速拍照後，舉發違規，但警員係
    暗地佈下陷阱使用不知名之儀器而逕行舉發，抗告人質疑該儀器之正確性，要求
    重測；且該路段是單向四線之道路，交通單位訂定速限五十公里，並不合理，原
    裁定未予詳查，而駁回抗告人之異議，顯有不當，爰請求撤銷原裁定等語。
二、按汽車駕駛人，行車速度，超過規定之最高時速者，處新台幣（下同）一千二百
    元以上二千四百元以下罰鍰；汽車駕駛人違反第四十條第一項者，除依原條款處
    罰鍰外，並予記違規點數一點，道路交通管理處罰條例第四十條第一項、第六十
    三條第一項第一款分別定有明文。
三、經查：抗告人即受處分人於九十二年五月十四日十五時三十八分許，駕駛所有車
    牌號碼ＺＦ—五二七號營業一般小客車，行經高雄市○○○路時，因時速六十四
    公里，超過該路段之速限五十公里，經警測速拍照後，以抗告人違反道路交通管
    理處罰條例第四十條第一項規定掣單舉發，並由原處分機關裁處抗告人罰鍰一千
    九百元及依同條例第六十三條第一項第一款記違規點數一點等情，有高雄市政府
    警察局舉發違反道路交通管理事件通知單、高雄市○○○○道路交通管理事件裁
    決書及採證照片各一份附卷可稽（見原審卷第五、十五至十六頁）。
四、抗告人雖以前揭情詞置辯，然查：抗告人確有於上揭時地，駕駛其所有車牌號碼
    ＺＦ—五二七號營業一般小客車，行經上述地點，因行車速度六十四公里，違反
    該路段五十公里之最高時速規定，為警拍照取證逕行舉發一節，既為抗告人所不
    否認，且有上開高雄市政府警察局舉發違反道路交通管理事件通知單、高雄市○
    ○○○道路交通管理事件裁決書及採證照片各一份附卷可資佐證，是抗告人確有
    於右揭超速違規之事實，自堪認定。又按汽車違反道路交通管理事件係以科學儀
    器取得違規證據資料，即足資認定其違規之事實，考其立法目的係為加強道路交
    通之管理，維護交通秩序，確保交通安全，執行管理單位得依勤務內容當場舉發
    ，是舉發單位得於交通紊亂、車流量大或違規或肇事頻繁之處，為定點設置適當
    之科學儀器（如照相機或測速器等），或排定交通員警進行舉發，以達前開維護
    交通秩序與行車安全之目的，故道路交通管理處罰條例第七條之二第一項規定：
    「汽車駕駛人之行為有左列情形之一，當場不能或不宜攔截製單舉發者，得對汽
    車所有人逕行舉發處罰：．．．六、其他違規行為經以科學儀器取得證據資料者
    。」甚明。從而，本件經警以科學儀器拍照採證後，認有超速違規之行為而製單
    舉發，並無不當。至於員警以科學儀器拍照時，是否設在道路旁或隱藏在路邊，
    此為警察機關依其職權選擇執法之方式是否合適妥當的問題，並無解於抗告人違
    規之事實，抗告人又未提出上開科學儀器採證之方法有何錯誤，僅以空言質疑其
    正確性，而要求重測，顯無必要。另交通單位對於各路段所訂定之最高速限，是
    否合理，並非執法單位所能置啄，亦無法執為抗告人得為聲明異議之正當理由，
    抗告人所辯上情，自不足採。原處分機關據以援引上開規定，裁處罰鍰一千九百
    元，並記違規點數一點，並無不當，原裁定駁回聲明異議亦無不合，抗告人仍執
    陳詞提起抗告，為無理由，應予駁回。
五、爰依道路交通案件處理辦法第二十六條，刑事訴訟法第四百十二條，裁定如主文
    。
中    華    民    國      九十二      年      十        月  三十一  日
                              臺灣高等法院高雄分院刑事第八庭
                                  審判長法官  郭雅美
                                        法官  江泰章
                                        法官  裕斗
右正本證明與原本無異。
不得再抗告。
                                  法院書記官  吳福連
中    華    民    國      九十二      年      十        月  三十一  日


司法院資訊處製作；財團法人民間司法改革基金會備份。
